Minutes et répertoires du notaire Pierre DUTOT, 18 avril 1560 - 4 décembre 1581 (étude XXIV)
Archives nationales
- Minutes de Pierre DUTOT, 18 avril 1560 - 1581; MC/ET/XXIV/4 - MC/ET/XXIV/58
  - Minutes (inventaires après décès). 1562 - 1571, MC/ET/XXIV/55
    - Inventaire après décès de Jacqueline Brouard, femme de Guillaume Belot, rue Saint-Honoré, à l'enseigne du Moulinet [paroisse Saint-Germain-l'Auxerrois ou Saint-Eustache, et à Marolles en Brie]., 12 septembre 1562; MC/ET/XXIV/55; 4 f.
      inventaire après décès; Saint-Honoré (rue); Brouard, Jacqueline; Belot, Guillaume
    - Inventaire après décès de Jean de Boisrouvray, procureur au Parlement et Emerye Le Gastelier, sa femme, rue Gervais Laurent., 14 décembre 1562; MC/ET/XXIV/55; 18 f.
      inventaire après décès; Gervais-Laurent (rue); Boisrouvray, Jean de; Le Gastelier, Emerye
    - Inventaire après décès de Denise Bautier, femme de Jean Le Messager, sergent à verge au Châtelet., 12 janvier 1563; MC/ET/XXIV/55; 3 f.
      inventaire après décès; Bautier, Denise; Le Messager, Jean; auxiliaire de justice
    - Inventaire après décès de Pierre Cordier, maître bourrelier, rue du Séjour., 29 mai 1566; MC/ET/XXIV/55; 3 f.
      inventaire après décès; Séjour (rue du); Cordier, Pierre; sellier
    - Inventaire après décès de Simon Bridou, demeurant hors la porte Saint-Germain des Prés [maison à l'enseigne du Moulinet, paroisse Saint-Sulpice]., 28 avril 1569; MC/ET/XXIV/55; 11 f.
      inventaire après décès; Bridou, Simon
    - Inventaire après décès de Symon de Poux, dit de Saint-Père, tailleur et valet de chambre de Monsieur, frère du Roy, rue Baillet [biens sis rue Baillet, en une maison louée à Renée de Bernouville, veuve de Nicolas de Meulles, contrôleur du domaine de Dourdan paroisse Saint-Germain-l'Auxerrois]., 27 juillet 1569; MC/ET/XXIV/55; 18 f.
      inventaire après décès; Baillet (rue); Poux, Symon de; Poux, Simon de; Monsieur (frère du roi); tailleur d'habits; employé de maison
    - Inventaire après décès de Morice Alard, rue de l'Arbre Sec [biens sis rue de l'Arbre-Sec, maison à l'enseigne de la Tour, chez Marguerite de Het, paroisse Saint-Germain-l'Auxerrois], 23 septembre 1569; MC/ET/XXIV/55; 2 f.
      inventaire après décès; Arbre-Sec (rue de l'); Alard, Morice
    - Inventaire après décès d'un homme mort en voyage., 1570; MC/ET/XXIV/55; 2 f. (Très altéré; manque la moitié externe; l'autre moitié est très ef.acée par l'humidité).
    - Inventaire après décès de Renée Crouzille, [veuve du Sieur Bonje, marchand, puis épouse de Antoine Auger, huissier de la chambre de la reine, biens sis rue Saint-Honoré, au coin de la rue des Bourdonnais, paroisse Saint-Germain-l'Auxerrois]., 12 décembre 1571; MC/ET/XXIV/55; 4 f.
      inventaire après décès; Saint-Honoré (rue); Crouzille, Renée; Auger, Antoine; huissier
  - Minutes (inventaires après décès). 1566 - 1580, MC/ET/XXIV/56
    1566, - 1573.
    1580.
    - Inventaire après décès de Jean de May, marchand, [voiturier par eau, port de l'École Saint-Germain-l'Auxerrois, maison à l'enseigne de la Fleur de lis d'or, paroisse Saint-Germain-l'Auxerrois]., 5 juin 1566; MC/ET/XXIV/56; 24 f.,
      inventaire après décès; Ecole (quai de l'); May, Jean de; commerçant
    - Inventaire après décès de Robert de Cossart, prêtre, chanoine de Sainte Opportune à Paris et de Saint-Meslon de Pontoise, rue de Bethisy [biens sis rue de Bétisy, au coin de la rue de la Monnaie, paroisse Saint-Germain-l'Auxerrois]., 3 octobre 1566; MC/ET/XXIV/56; 16 f.
      inventaire après décès; Béthisy (rue); Cossart, Robert de; prêtre; chanoine
    - Inventaire de titres de la maison d'Orléans baillés à Jasparde Myèvre, veuve de Guy Pichon, intendant de Martin Chenet., 5 octobre 1566; MC/ET/XXIV/56
      inventaire après décès; Myèvre, Jasparde; Pichon, Guy; Chenet, Martin
    - Inventaire après décès de Jacqueline d' Ivry, femme de Nicolas Gontyer, porteur de grain, rue Francateau., 4 novembre 1566; MC/ET/XXIV/56
      inventaire après décès; Gontyer, Nicolas; magasinier
    - Inventaire après décès de Jacqueline Duroy, épouse de Nicolas Gontyer, porteur de grains, biens sis rue Frémenteau, paroisse Saint-Germain-l'Auxerrois., 14 novembre 1566; MC/ET/XXIV/56; 6 f. (Encre pâle).
      inventaire après décès; Frémenteau (rue); Duroy, Jacqueline; Gontyer, Nicolas; magasinier
    - Inventaire après décès de Estienne Bellier, marchand, rue de Béthisy., 27 septembre 1573; MC/ET/XXIV/56; 15 f.
      inventaire après décès; Béthisy (rue); Bellier, Estienne; commerçant
    - Inventaire après décès de Jeanne Bazin, veuve de Étienne Bellier, marchand, biens sis rue de Bétisy, paroisse Saint-Germain-l'Auxerrois., 27 septembre 1573; MC/ET/XXIV/56; 24 f..
      inventaire après décès; Bazin, Jeanne; Bellier, Etienne; commerçant
    - Inventaire après décès de Bernard Guillot, marchand de toiles, demeurant au port de l'École, maison à l'image Notre Dame, paroisse Saint-Germain-l'Auxerrois., 10 janvier 1576; MC/ET/XXIV/56; 8 f..
      inventaire après décès; Ecole (port de l'); Guillot, Bernard; commerçant
    - Inventaire après décès de Bernard Guillot, marchand, demeurant sur le pont de l'Ecole Saint-Germain, à l'image Notre Dame., 18 janvier 1576; MC/ET/XXIV/56; 6 f.
      inventaire après décès; Guillot, Bernard; commerçant
    - Inventaire après décès de Pierre Beaugendre, avocat en Parlement [conseiller ès Grands Jours de Vendôme], rue de l'Arbre Sec [à l'École Saint-Germain-l'Auxerrois, paroisse Saint-Germain-l'Auxerrois]., 30 mars 1576; MC/ET/XXIV/56; 2 f.
      inventaire après décès; Arbre-Sec (rue de l'); Beaugendre, Pierre; avocat au parlement (Ancien Régime)
    - Inventaire après décès de Thomas Gissay, clerc, rue de l'Arbre Sec [chez François Beaugendre, paroisse Saint-Germain-l'Auxerrois]., 28 avril 1576; MC/ET/XXIV/56; 2 f.
      inventaire après décès; Arbre-Sec (rue de l'); Gissay, François; Beaugendre, François
    - Inventaire des biens que Jehanne de Gaignon, l'une des filles damoiselles de la Reine Mère du Roi apportera lors de son mariage avec Amblard de Chadieu, capitaine des gardes de la reine mère du Roi., 20 août 1576; MC/ET/XXIV/56; 10 f.
      inventaire après décès; Gaignon, Jeanne de; Chadieu, Amblard de
    - Inventaire après décès de Loys de Sainte-Maure, chevalier de l'Ordre du roi et capitaine de cinquante hommes d'armes de ses ordonnances, marquis de Nesle et comte de Joigny., 4 septembre 1576; MC/ET/XXIV/56; 9 f.
      inventaire après décès; Sainte-Maure, Louis de
    - Inventaire après décès de Louis de Sainte-Maure, marquis de Nesle, comte de Joigny, capitaine de cinquante hommes des ordonnances du roi lors du remariage de sa veuve, Madeleine Olivier, avec Jean de Balzac, lieutenant de la compagnie du prince de Condé (Inachevé, non signé)., 14 septembre 1576; MC/ET/XXIV/56; 12 f..
      inventaire après décès; Olivier, Madeleine; Sainte-Maure, Louis de (marquis de Nesle, comte de Joigny); Balzac, Jean de
    - Inventaire après décès de Léonard Thirel, tailleur d'habits, rue des Vieilles Etuves., 4 octobre 1576; MC/ET/XXIV/56; 3 f.
      La cote donnée par G. Wildenstein dans Le Goût pour la Peinture ... (ET/XXVI/56) est erronée.
      inventaire après décès; Vieilles-Etuves (rue des); Thirel, Léonard; tailleur d'habits
    - Inventaire des titres de la seigneurie de Beauché (duché de Nevers)., 2 novembre 1576; MC/ET/XXIV/56; 18 f.
      inventaire
    - Inventaire après décès de Claude Crevel, maître boulanger, rue de l'Arbre Sec [près de l'église Saint-Germain l'Auxerrois, maison tenant par derrière à celle de Jean Donjat, avocat au Parlement, paroisse Saint-Germain-l'Auxerrois, et en cave du Sieur Mauduison, procureur au Châtelet]., 21 novembre 1576; MC/ET/XXIV/56; 14 f.
      inventaire après décès; Arbre-Sec (rue de l'); Crevel, Claude; Donjat, Jean; Mauduison (M.); boulanger
    - Inventaire après décès de Jehanne Selinquart, femme de Nicolas Gonthier, porteur de grains es halles de Paris, rue Frémanteau, en la maison des Trois pas de degrés., 10 décembre 1576; MC/ET/XXIV/56; 5 f.
      inventaire après décès; Selinquart, Jehanne; Gonthier, Nicolas
    - Inventaire après décès de Raulin Guyart, marchand voiturier par eau et maître des ponts et Marguerite Guillot, sa femme, demeurant à l'École Saint-Germain [veuve de Raullin Guyard, marchand voiturier par eau et maître des ponts de paris, puis épouse de Philippe Bellier, marchand voiturier par eau (Copie non signée), biens sis à l'école Saint-Germain-l'Auxerrois, paroisse Saint-Germain-l'Auxerrois]., 14 mars 1580; MC/ET/XXIV/56; 10 f.
      inventaire après décès; Guyart, Raulin; Guillot, Marguerite; commerçant; transporteur de marchandises
  - Minutes concernant Philbert Bergeot (terrier) pour la seigneurie de Pantin. 1566, janvier - septembre, janvier - septembre 1566; MC/ET/XXIV/57
    Déclarations au terrier de la Seigneurie de Pantin du Président au Grand conseil, Philbert Bergeot.
    terrier; Pantin (Seine-Saint-Denis); Bergeot, Philibert
  - Minutes concernant l'abbaye de Saint-Germain-des-Prés (terrier). 1571, août - 1575, 22 septembre, août 1571 - 22 septembre 1575; MC/ET/XXIV/58; registre
    Terrier de la seigneurerie d'Epinay-sur-Orge, autrement dit du Breuil, appartenant à l'abbaye de Saint-Germain-des-Prés.
    terrier; Epinay-sur-Orge (Essonne)